臺灣南投地方法院裁定
111年度投秩字第1號
移送機關    南投縣政府警察局南投分局

被移送人    蔡漢燊



上列被移送人因違反社會秩序維護法案件，經移送機關以民國11
0年12月22日投投警偵秩字第1100026965號移送書移送審理，本
院裁定如下：
    主  文
蔡漢燊無正當理由攜帶具有殺傷力之器械，處罰鍰新臺幣8,000
元。
扣案之折疊刀1把沒入。
    事實理由及證據
一、被移送人蔡漢燊於下列時地有違反社會秩序維護法之行為：
　　㈠時間：民國110年12月6日10時34分許。
　　㈡地點：南投縣○○市○○路000號（臺灣南投地方法院）。
　　㈢行為：無正當理由攜帶具有殺傷力之折疊刀1把。
二、上開事實，有下列之事證證明屬實：
　　㈠按無正當理由攜帶具有殺傷力之器械、化學製劑或其他危險物品者，處3日以下拘留或新臺幣3萬元以下罰鍰（社會秩序維護法第63條第1項第1款）。經查，被移送人於上揭時、地無正當理由攜帶上開具有殺傷力之器械，均為被移送人於警詢時所自承，並有調查筆錄、扣押筆錄、扣押物品目錄表、現場照片附卷可稽。又被移送人所持有之折疊刀，固非屬公告查禁之刀械，然質地堅硬且銳利，倘持之朝他人揮舞，堪認於客觀上足以對人之生命、身體、安全構成威脅，具有危險性，自屬具有殺傷力之器械無疑。且被移送人於公開場所處攜帶具殺傷力之器械，已有造成公共危險之虞，亦影響社會安全秩序，是被移送人無正當理由為上開違序行為，實堪認定。
　　㈡被移送人雖辯稱：攜帶折疊刀是要防身或切水果之用云云
      ，然可供防身或切水果用之合法物品眾多，實毋須攜帶折
      疊刀至前開公眾得以自由出入場合；且被移送人為警查獲
      時，並無外出切水果或防身之需求，再衡以其所攜帶之物
      品為金屬材質，且刀刃鋒利、刀身前端形狀尖銳，客觀上
      足以對他人生命、身體產生危害而具有殺傷力，常有危害
      於一般安全之情形，且本件並無事證可資認定於被移送人
      行為當時有何攜帶之需要，是被移送人上開所辯，難認屬
      法律上之正當理由。
三、核被移送人所為，係違反社會秩序維護法第63條第1項第1款
    之行為，應依法論處。本院審酌被移送人違反之動機、手段
    、品行及違反義務之程度等一切情狀，量處如主文第1項所
    示之罰鍰。又扣案之折疊刀1把為供違反本法行為所用之物
    ，且為被移送人所有，爰依社會秩序維護法第22條第3項規
    定，併予宣告沒入。　　
四、依社會秩序維護法第45條第1項、第63條第1項第1款、第22
    條第3項，裁定如主文。
中　　華　　民　　國　　111 　年　　1 　　月　　12　　日
                  南投簡易庭  法  官  鄭煜霖
上正本證明與原本無異。
如不服本裁定，得於裁定書送達之翌日起五日內，以書狀敘述理
由，向本庭提出抗告。
中　　華　　民　　國　　111 　年　　1 　　月　　12　　日
　　　　　　　　　　　　    　書記官  洪妍汝